臺灣花蓮地方法院民事判決　　　　　　　 95年度訴字第314號
原　　　告　乙○○
訴訟代理人　黃健弘律師
被　　　告　丙○○
被　　　告　甲○○
前列二人共同
訴訟代理人　簡燦賢律師
上列當事人間履行委任契約事件，本院於九十六年十二月六日言
詞辯論終結，判決如下：
    主  文
被告丙○○應給付原告新臺幣貳拾陸萬貳仟伍佰伍拾陸元，及自
民國95年11月10日起至清償日止，按年息百分之五計算之利息。
原告其餘之訴駁回。
訴訟費用由被告丙○○負擔五分之一，餘由原告負擔。
本判決第一項得假執行，但被告丙○○以新臺幣貳拾陸萬貳仟伍
佰伍拾陸元為原告預供擔保後，得免為假執行。
原告其餘假執行之聲請駁回。
    事  實  及  理  由
一、按訴狀送達後，原告不得將原訴變更或追加他訴。但請求之
    基礎事實同一者、擴張或減縮應受判決事項之聲明、不甚礙
    被告之防禦及訴訟之終結者，不在此限，民事訴訟法第255
    第1項第2款、第3款、第7款定有明文。本件原告起訴時，原
    聲明請求被告應給付原告新臺幣（下同）1,392,209 元，及
    自訴狀繕本送達翌日起按年息百分之五計算之利息。嗣於民
    國96年10月2日當庭以書狀擴張聲明，請求被告給付1,492,4
    08元（詳本院卷第164頁），復於96年12月6日當庭減縮聲明
    為1,410,742元（詳本院卷第246頁），經核原告請求之基礎
    事實同一，及係擴張或減縮應受判決事項之聲明，亦無礙被
    告之防禦及訴訟之終結，揆諸上揭規定，均應予准許。
二、原告主張：
（一）原告與被告丙○○於90年10月20日簽定委任管理房屋契約
      （下稱系爭契約），約定將花蓮市○○○街51號4樓之2等
      共27間套房（下稱系爭套房）委任被告丙○○代為管理，
      被告丙○○每月應付原告6萬元，並於每月匯入原告郵政
      帳戶內，系爭契約之期限自90年11月1日起至91年4月30日
      為止，被告甲○○並於90年11月1日起擔任被告丙○○之
      連帶保證人，嗣後原告與被告丙○○復將系爭契約之期限
      自91年5月延長至92年4月30日為止，而系爭契約期滿後，
      雙方仍口頭約定由被告丙○○繼續管理，嗣上揭27間系爭
      套房因遭法院拍賣，並由被告甲○○於93年9月7日取得所
      有權，原告與被告丙○○之委任關係始行結束，然自90年
      11月起至93年8月為止共計34個月，被告丙○○每月所匯
      委任管理費用均不足額，被告丙○○迄今尚積欠1,410,
      742元，爰依據系爭委任管理房屋契約、保證書，請求被
      告丙○○、甲○○連帶給付之。
（二）對被告答辯之陳述：
   1、原告否認被告丙○○曾於92年2月11日終止系爭契約，因
      在上揭27間系爭套房遭法院查封及至拍定前，所有權人或
      管理人對房屋之管理、使用、收益之權利並不受影響，自
      無被告丙○○所指影響委託管理而可終止契約之情事，況
      被告甲○○於法院92年5月27日至現場查封時，亦自承該
      等套房均有出租，可見斯時被告丙○○仍有管理之行為。
      至於雙方書面契約期限雖約定至92年4月30日為止，然依
      民法第451條之規定，被告丙○○於上開期限屆滿後，仍
      為租賃物之使用收益，而原告亦未為反對之意思，故自上
      開期限後，系爭契約即應視為不定期契約，故原告與被告
      丙○○之契約關係應至93年8月間始行結束。
   2、系爭契約業已載明被告丙○○每月應給付原告6 萬元，原
      告雖於90年11月同意當月收受5 萬元，但90年12月起已回
      復至系爭契約所約定之6 萬元，嗣後雖約定被告丙○○於
      91年5月起至92年4月30日之費用減為每月4萬8千元，惟92
      年4 月30日契約期滿後，因已視為不定期契約，故被告丙
      ○○應付費用仍應回復為原契約所約定之6萬元。
   3、依照系爭契約第3條、第5條、第6 條之約定，可知水電費
      、電話費、押租金等費用應由被告丙○○負責向承租人代
      收及代繳，並非原告所應支付之款項，自無扣除之理。至
      於被告丙○○抗辯其他代墊費用，如代繳原告健保費及信
      箱費、原告與訴外人石鑄相關法拍廣告費用等，應由被告
      丙○○提出單據以證明之。是故，代墊款僅承認扣除90年
      12月、91年1月增購電視共計9,500元之部分。
   4、被告丙○○已給付之費用部份，原告已將被告丙○○匯入
      原告台新銀行花蓮分行之款項計入，並未漏予計算，且被
      告丙○○所提出原告簽名之付款明細表，僅代表原告知道
      有此等費用，並不能證明業已收到現金。
   5、依照系爭契約第13條之約定，可知連帶保證人之責任在系
      爭契約有效期間內均繼續存在，而系爭契約自91年5 月起
      延長至92年4月30日止，自92年5月起又視為不定期契約，
      故既在系爭契約有效期間內，保證人之責任均應與主債務
      人之責任相同，況自鈞院92年度執字第3485號強制執行筆
      錄中，亦可知被告甲○○於92年5 月前後均有參與該等套
      房之出租及管理，自有於系爭契約有效期限內續任保證人
      之意。
（三）並聲明：(1)請求判令被告等應連帶給付原告1,410,742 元
      整及自訴狀繕本送達之翌日起按年息百分之五計算之利息
      。(2)原告願供擔保，請求准宣告假執行。
三、被告丙○○對於兩造間曾簽訂系爭契約之事並不爭執，然為
    下述答辯：
（一）關於兩造契約關係至何時止：
   1、因被告簽約時即知原告與台開公司有財務糾紛，故特地於
      契約第1條中加入「債務糾紛」之文字，而早在系爭房屋
      遭到查封前，台開公司於92年1 月間即數度至系爭房屋查
      看，故被告丙○○於92年2月11 日及依系爭契約第1條與
      原告合意終止契約。此亦可從被告丙○○給付原告之最後
      一筆匯款係於92年1月27日匯入原告帳戶，最後一筆現金
      係於92年2月11日由原告親自簽收可知，若非雙方已合意
      於92年2月11日終止契約，何以被告丙○○於92年2月11日
      後完全沒有付款，而原告復未依照系爭契約第8條、第9條
      之約定向被告丙○○催繳委任費用或終止契約及請求損害
      賠償、違約金。
   2、又被告丙○○於92年2月14日已至台南新晟水泥製品股份
      有限公司任職，並有在職證明一份可證，若非被告丙○○
      已與原告終止契約，何以能至上開公司任職。且被告丙○
      ○與原告間之系爭契約於92年2月11日終止後，原告已另
      行口頭委由被告甲○○代為管理，代價為每月須支付原告
      3萬元，而被告甲○○亦於92年2月起至93年6月間每月給
      付原告3萬元，並有匯款資料足參，可見其與被告丙○○
      間之系爭契約實已於92年2月11日終止。
   3、又被告丙○○與原告所簽定之契約乃「委任管理房屋契約
      」，除有該契約書上之名稱可證外，復參諸該契約內容所
      載之權利義務關係，均與租賃契約無涉，故該契約性質上
      應屬委任契約，自無民法第451條視為不定期限租賃契約
      規定之適用。
（二）關於被告應給付原告之金額部分：
   1、自90年12月至91年4月間，被告丙○○每月應給付原告之
      數額均為55,000元，但因原告與訴外人石鑄財務糾紛，故
      石鑄拒付每月房租4,000元，經原告與被告丙○○協議後
      ，同意由原告自行吸收該筆費用至石鑄搬遷為止，故實際
      給付之數額為51,000元，90年12月至91年4月之帳冊內容
      均可證明，原告亦曾於上揭帳冊上親自簽名。況系爭契約
      之附15條亦記載自91年5月起延長至92年4月30日，若90年
      12 月至91年4月間被告丙○○並未依約給付委任管理費用
      ，原告焉有可能同意自91年5月間起延長契約期限。
   2、依照系爭契約書自90年11月1日起，至被告丙○○主張雙
      方於92年2月11日終止時，被告丙○○應給付原告之金額
      為737,000元，而其實際支付之金額為737,897元，均有匯
      款單以及原告親收現金時在帳冊上之簽名為證。至於原告
      與被告丙○○就應付金額及實際支付金額有所歧異，乃因
      原告不僅贅列系爭契約終止後之費用，亦漏未計算被告匯
      入原告台新銀行花蓮分行之34,500元、代墊款106,729元
      ，以及原告在帳冊上親簽收受現金之146,963元。
   3、委任管理期間，諸多費用必須自委任管理費用中扣除，如
      代墊水電費用部分，90年7月至10月之水電費既為雙方委
      任管理期間前之費用，自應予扣除，而被告丙○○代為返
      還套房房客90年11月以前原告已收押金部分，以及代墊原
      告對石鑄強制執行拍賣公告費用、原告健保費用及郵局保
      管箱費用、購買電器用品設備款等，均應自委任管理費用
      中扣除。
（三）並聲明：(1)原告之訴駁回。(2)如受不利之判決，請准供擔
      保免為假執行。
四、被告甲○○對於簽立系爭契約及保證書願自90年11月1日至
    91年4月30止擔任被告丙○○之連帶保證人等情並不爭執，
    然辯稱：
（一）系爭保證書上載明保證日期係自90年11月1日至91年4月30
      日止，性質上乃屬附期限之保證契約，故91年4月30日之
      後，被告甲○○自不負保證之責。
（二）被告甲○○為被告丙○○之連帶保證人，倘原告對被告丙
      ○○之請求無理由，原告對被告甲○○之請求亦失所附麗
      。
（三）並聲明：(1)原告之訴駁回。(2)如受不利之判決，請准供擔
      保免為假執行。
五、兩造不爭執之事項：
（一）原告曾與被告丙○○訂有系爭管理房屋契約，約定被告丙
      ○○為原告管理系爭27間套房出租，管理期間自90年11月
      1日至91年4月30日止，被告丙○○每月應支付原告6萬元
      （契約協議第2條），90年11月原告同意收取5萬元（契約
      協議第14條），嗣後兩造同意增列附15條、16條，約定該
      契約自91年5月起延長至92年4月30日，並自91年5月起被
      告丙○○每月應付原告之款項更改為4萬8千元。
（二）被告甲○○曾簽立保證書，同意就被告丙○○與原告所簽
      定之系爭契約，如被告丙○○有違反辦事規則，或侵占財
      務、或其他不法行為，致使原告蒙受財務損失時，被告甲
      ○○願負連帶責任，保證書之日期載明自90年11月1日至
      91年4月30日止。
五、兩造協議爭點限縮如下：
（一）原告與被告丙○○間之管理房屋契約，其存續期限為何？
      是否已於92年2 月11日合意終止（被告負舉證責任），亦
      或於93年8月始行終止（原告負舉證責任）？
（二）依據原告與被告丙○○間之管理房屋契約，被告丙○○每
      月所應支付與原告之費用為何？（自90年12月至91年4月
      間之房租，主張6萬元部分由原告負舉證責任，主張55000
      元部份由被告負舉證責任）
（三）被告丙○○已給付原告之費用為多少？（除原告自認之部
      分外，由被告負舉證責任）
（四）被告甲○○所負之保證責任，期間係自90年11月起至何時
      ？
六、本院之判斷：
（一）原告與被告丙○○間之管理房屋契約存續期限為何？
   1、按當事人主張有利於己之事實者，就其事實有舉證之責任
      ，民法第277 條前段定有明文。又按請求履行債務之訴，
      除被告自認原告所主張債權發生原因之事實外，應先由原
      告就其主張此項事實，負舉證之責任，必須證明其為真實
      後，被告於其抗辯事實，始應負證明之責任，此為舉證責
      任分擔之原則（最高法院43年台上字第377 號判例可資參
      照）。依上揭規定，原告就其主張與被告丙○○間之契約
      期限至93年8月為止等情，自應先舉證證明之。
   2、原告主張與被告丙○○所簽訂之系爭管理房屋契約期滿後
      ，雙方仍口頭約定由被告丙○○繼續管理，故系爭契約之
      存續期限應以93年8月被告甲○○拍賣取得系爭27間套房
      實為契約關係終止時點等語，雖據提出本院92年度執字第
      3485號強制執行事件之92年5月27日執行筆錄為憑。然查
      ，該執行筆錄所記載內容為：「第三人甲○○在場並稱：
      債務人乙○○（即本件原告）與我訂有委任管理房屋契約
      書，管理期間自90年11月1日至91年4月30日止，91年4 月
      30日以後再續約1年，附15：記載民國91年5月起延長至92
      年4月30日，因債務人目前人在大陸，無法續約... 」等
      語，有該執行筆錄在卷可憑（詳本院卷第142頁），依上
      述筆錄之記載，實難推論原告與被告丙○○間已有合意於
      兩造所簽訂之系爭管理房屋契約期滿後，仍由被告丙○○
      繼續管理系爭房屋之事實，尚難謂系爭契約自92年4月30
      日期限屆至後仍繼續存在至93年8月間為止，此外，原告
      復未就此為其他舉證，自不能認其主張為有理由。
   3、又原告主張系爭契約為租賃契約，故應有民法第451條規
      定之適用等語，為被告所否認，並以兩造間之契約性質為
      委任契約等語置辯。按解釋契約，固須探求當事人立約時
      之真意，不能拘泥於契約之文字，但契約文字業已表示當
      事人真意，無須別事探求者，即不得反捨契約文字而更為
      曲解（最高法院17年上字第1118號判例要旨參照）。查系
      爭契約明白約定為「委任管理房屋契約書」，契約主體以
      委任人、受任人稱之，委託標的並載明：「... 共計27間
      套房委任由受託人代為管理」等語，再依契約內容(一)至(十三)
      之約定，以及手寫之第十四點約定，均為原告委託被告丙
      ○○管理系爭27間套房之委任事務內容之約定，相關權利
      義務關係亦均屬委任性質，有系爭契約書一份在卷可憑（
      詳本院卷第67、68頁），可見原告與被告丙○○間就系爭
      套房所為之契約關係應為委任而非租賃關係，並無民法租
      賃契約規定之適用，故原告主張適用民法第451條云云，
      實屬無據，不足以採。
   4、又被告丙○○主張系爭契約之存續期限係至92年2月11日
      止等語，業據提出在職證明書（詳本院卷第66頁）、匯款
      單及付款明細表（詳本院卷第210頁、第223頁、第312頁
      至第325頁）為憑，惟被告於92年2月14日至新晟水泥製品
      股份有限公司擔任廠長一職之在職證明書僅能證明被告丙
      ○○於92年2月14日後另有工作之事實，惟尚難認被告因
      該工作而無法兼顧系爭委任事務或推論其與原告間之契約
      業已終止。又匯款單及付款明細表僅能證明被告丙○○匯
      給原告之最後一筆匯款係於92年1月27日匯入原告所指定
      之弘葉實業有限公司帳戶，最後一筆現金給付部分係於
      92年2月11日由原告親自簽收之事實，並無從因此推論其
      後未再為匯款或付款與原告係因兩造間之契約關係已提前
      終止系爭契約，是被告丙○○辯稱兩造間已於92年2月11
      日合意終止系爭契約，自難謂有理由。
   5、查系爭契約載明管理期間自90年11月1日至91年4月30日止
      ，嗣後兩造同意增列附15條，約定該契約自91年5月起延
      長至92年4月30日之事實，為兩造所不爭執，復有系爭契
      約書在卷可證（詳本院卷第67頁至第68頁），應堪信為真
      實，再徵之被告甲○○於上述92年度執字第3485號執行事
      件之執行筆錄中，明白表示系爭契約存續期間依附15係延
      長至92年4月30日止等語，已詳如上述，是依上述系爭契
      約增列附15條之約定，兩造間之契約存續期間應自90年11
      月1日起至92年4月30日為止，堪以認定。雖原告主張系爭
      契約存續期間係至93年8月，被告丙○○辯稱系爭契約之
      存續期間至92年2月11日即已終止等語，然二人均無法舉
      證實其說，均不足採。
（二）依據原告與被告丙○○間之管理房屋契約，被告丙○○每
      月所應支付與原告之費用為何？
   1、原告與被告丙○○約定每月應支付原告60,000元，90年11
      月原告同意收取50,000元，嗣後兩造同意增列附15條、16
      條，約定該契約自91年5月起延長至92年4月30日，並自91
      年5月起被告丙○○每月應付原告之款項更改為48,000元
      之事實，為兩造上述協議不爭執事項第1點所載明，復有
      系爭契約書在卷可查（詳本院卷第67頁至第68頁），自堪
      信為真實。
   2、被告丙○○復辯稱與原告雖約定90年12月至91年4月間每
      月應給付原告之金額為60,000元，然實為55,000元，復因
      扣除與原告有糾紛之訴外人即房客石鑄房租4,000元後，
      每月應給付原告之費用為51,000元等語，業據提出90年12
      月至91年4月份之付款明細表為憑（詳本院卷第227頁至第
      231頁、第233頁），然為原告所否認。經查，上述被告丙
      ○○所制作之90年12月份、91年1月份及2月份之付款明細
      表上，應付款欄業已載明應付原告款項為55,000元，經扣
      除4樓（即房客石鑄之房租）之21號4,000元後，為51,000
      元，並據以作為於扣除代墊款、設備費等費用後，計算應
      支付原告金額，且經原告於上述付款明細表上簽名確認之
      事實，有上述3份付款明細表可參（詳本院卷第227-230頁
      ），原告既於上開付款明細表上簽名而未為任何反對之意
      見，足認原告就上開付款明細表所載內容並無異議，是被
      告丙○○上述答辯應屬可信，原告空言否認，並無足採。
   3、綜上，系爭契約雖約定被告丙○○每月應支付原告6 萬元
      ，惟90年11月原告同意收取5萬元，90年12月至91年4月間
      被告丙○○每月應給付原告之費用為51,000元，91年5月
      起至92年4月30日止被告丙○○每月應付原告之款項更改
      為48,000元之事實，均堪以認定。是被告丙○○應給付原
      告之費用共計應為881,000元（計算式：50000+51000x5+
      48000x12 =881,000）
（三）被告丙○○已給付原告之費用為多少？
      被告丙○○主張業已給付原告737,847 元云云，並提出應
      付款項明細表暨郵局匯款單、郵政帳戶對帳單、台新銀行
      轉帳單等件為憑，經查：
   1、匯款部分：被告丙○○主張原告曾提出套房房客利用劃撥
      付款房租可減收100元等語，據提出載明「利用此單付款
      者，當月房租減收100元」之匯款單為證，且為原告所不
      爭執（詳本院卷第248頁），應堪信為真實，故被告丙○
      ○所提出之郵局匯款單、郵政帳戶對帳單上之數額，每筆
      均應加計100元，堪以認定，而被告丙○○主張曾匯款至
      原告所指定之弘葉實業有限公司帳戶金額共計449,655元
      之事實，業據提出90年11月至92年1月份付款憑證明細暨
      郵局匯款單、郵政帳戶對帳單為證（詳本院卷第180頁至
      第210頁），原告雖否認之。然經本院逐一核對卷附之郵
      局匯款單、郵政帳戶對帳單與被告丙○○所制作之應付款
      項明細表後，除91年3月1日所劃撥入原告帳戶之款項應為
      4,000元而非4,500元，以及91年4月份之劃撥總額計算後
      應為21,951元，而非21,987元外，其餘被告丙○○製作之
      明細表記載與匯款資料完全相符，故被告丙○○所匯之金
      額，於扣除錯誤金額再加計正確數額後應為449,119元（
      計算式：000000-0000-00000+4000+21951=449119）。
   2、轉帳部分：被告丙○○主張曾轉帳至原告所指定之台新銀
      行帳戶，金額共計34,500元之事實，業據提出轉帳明細表
      為證（詳本院卷第212頁至第213頁），且為原告所不爭執
      （詳本院卷第246頁），應堪信為真實。
   3、現金支付部份：被告丙○○主張曾以現金直接支付原告委
      任費用，金額共計146,963元等語，並提出各月之付款明
      細表為證（詳本院卷第302頁至第310頁），然為原告否認
      曾收受被告現金支付之金額。經查，被告丙○○所制作之
      90年12月，91年1月、2月，92年1月之付款明細表，均經
      原告簽名於其上之事實，有各該明細表在卷可查，足認上
      述經原告簽認之明細表所載應付金額，原告均同意被告丙
      ○○之計算且已收受，是原告空言否認有收受上述款項，
      主張簽名僅係知道有該等費用云云，顯與常情不符，並非
      可採，是依上述明細表之記載，原告業已收受90年12月之
      16,456元、91年1月份之19,097元、2月份之31,000元、92
      年1月份之44,500元，共計111,053元。至其餘月份之付款
      明細表既未經原告之簽名確認，僅以被告所制作之明細表
      ，尚難據此認定被告業將應付款項均支付與原告，此外復
      無其他證據可資證明被告丙○○業已將其餘月份之款項已
      現金支付原告之部分，故被告主張已以現金支付原告部分
      ，於111,053元之範圍內，堪以採信，於此範圍之主張，
      難認有據，不足以採。
   4、代墊款部份：被告丙○○主張曾為原告代墊款項，金額共
      計106,729元之事實，雖提出上述付款明細表為證，惟經
      原告所否認，查90年12月，91年1月、2月，92年1月之付
      款明細表，均經原告簽名於其上，足認上述明細表之記載
      均為原告所確認同意，理由已詳如前述，故被告丙○○辯
      稱於上述月份曾為原告代墊款項等語，應堪信為真實，是
      依上述明細表之記載，被告於90年12月代墊15,668元（
      10765+1403+3500=15668）、91年1月份代墊3,000元、2月
      份代墊5,104元，共計23,772元。至其餘月份之付款明細
      表既未經原告之簽名確認，僅以被告所制作之明細表，尚
      難據此認定被告有為原告代墊如明細表上所列項目之事實
      ，故被告主張已因委任關係為原告代墊費用部分，於
      23,772元之範圍內，堪以採信，於此範圍之主張，難認有
      據，不足以採。
   5、綜上，被告丙○○辯稱已給付與原告之費用，於618,444
      元（449119+34500+111053+23772=618444）之範圍內，堪
      信為真實。
（四）被告甲○○所負之保證責任，期間係自90年11月起至何時
      ？
   1、按稱人事保證者，謂當事人約定，一方於他方之受僱人將
      來因職務上之行為而應對他方為損害賠償時，由其代負賠
      償責任之契約；人事保證關係因左列事由而消滅：一、保
      證之期間屆滿，民法第756條之1第1項、第756條之7第1款
      定有明文，依上揭規定，人事保證若定有期間者，俟其期
      間屆滿，該保證關係自然消滅。
  2、經查，原告主張依照系爭房屋管理契約第13條之約定，被
      告甲○○之保證責任應自90年11月至93年8 月為止，並提
      出系爭房屋管理契約書為憑，然經被告甲○○否認，並舉
      原告提出載明保證期間為90年11月1日至91年4月30日之保
      證書以為據。查被告甲○○所簽立之保證書中，載明係願
      就被告丙○○於系爭契約期間內有違反辦事規則，或侵占
      財務、或其他不法行為，致使原告蒙受財務損失時，願連
      帶負完全賠償責任，並放棄先訴抗辯權等情，有保證書一
      份在卷可憑（詳本院卷第9頁），足徵該保證書之性質為
      上述之人事保證之性質。又該保證書上載明保證期間係自
      90 年11月1日至91年4月30日止，亦為兩造不爭執之事實
      ，是被告甲○○之保證期間，自應至91年4月30日止即告
      消滅。原告雖主張依據系爭房屋管理契約第13條之約定，
      被告甲○○之保證責任應至系爭房屋管理契約有效期間即
      93年8月間為止，然系爭房屋管理契約之期間應為90年11
      月1日至92年4月30日為止，理由已如上述，況系爭房屋管
      理契約第13條僅係約定終止契約時，被告丙○○、甲○○
      應將財務交接清楚後，其責任始歸消滅，並未改變或延長
      原告與被告甲○○間保證契約之期間，有該契約書在卷可
      憑（詳本院卷第8頁），自不能以此認被告甲○○於91年4
      月30 日後仍應負連帶保證責任，此外，原告亦未就此提
      出其他證據以實其說，故被告甲○○所負保證責任之期間
      ，仍應以保證書為據，是原告之主張，自無足採。
（五）綜上所述，足認系爭管理房屋契約之存續期間應為90年11
      月1日至92年4月30日為止，被告丙○○應給付原告之金額
      共計881,000元，而被告丙○○業已給付原告618,444元，
      故被告丙○○仍應給付原告262,556元（000000-000000=
      262556），至被告甲○○之連帶保證期間則係自90年11月
      1日至91年4月30日為止。
七、從而，原告依系爭房屋管理契約之法律關係，於請求被告丙
    ○○給付原告262,556元，及自起訴狀繕本送達翌日即95 年
    11月10日（詳本院卷第61頁）起至清償日止，按年息5％計
    算之利息之範圍內，為有理由，應予准許，逾此部分之請求
    及請求被告甲○○連帶給付之聲明，均為無理由，應予駁回
八、原告陳明願供擔保，聲請宣告假執行，經核原告勝訴部分，
    本院命被告丙○○給付金額未逾50萬元，應依民事訴訟法第
    389條第1項第5款之規定依職權宣告假執行。被告丙○○亦
    陳明願供擔保請准免為假執行之宣告，亦核無不合，本院亦
    酌定相當之擔保金額准許之。至原告其餘假執行之聲請，因
    訴之駁回而失所依據，不予准許，應予駁回。
九、本件事證已臻明確，兩造其餘攻擊防禦方法與舉證，均無礙
    勝負判斷，爰不一一論列。
十、訴訟費用負擔之依據：民事訴訟法第79條。
中　　華　　民　　國　　96　　年　　12　　月　　31　　日
                      臺灣花蓮地方法院民事庭
                          法    　官　陳雅敏
以上正本係照原本作成。
如不服本判決，應於送達後20日內，向本院提出上訴狀並表明上
訴理由，如於本判決宣示後送達前提起上訴者，應於判決送達20
日內補提上訴理由書(須附繕本)。
中　　華　　民　　國　　96　　年　　12　　月　　31　　日
                    　  　法院書記官　邱鴻志
